【裁判字號】    89,自,226
【裁判日期】    890612
【裁判案由】    詐欺
【裁判全文】
臺灣高雄地方法院刑事判決                          八十九年度自字第二二六號
    自  訴  人  乙○○
    被      告  甲○○
右列被告因詐欺案件，經自訴人提起自訴，本院判決如左：
    主  文
甲○○無罪。
    理  由
一、自訴意旨如附件自訴狀所載。
二、按犯罪事實應依證據認定之，無證據不得推定其犯罪事實，刑事訴訟法第一百五
    十四條定有明文。又認定不利於被告之事實，須依積極證據，苟積極證據不足為
    不利於被告事實之認定時，即應為有利於被告之認定，更不必有何有利之證據。
    另刑事訴訟法上所謂認定犯罪事實之證據，係指足以認定被告確有犯罪行為之積
    極證據而言，該項證據自須適合於被告犯罪事實之認定，始得採為斷罪資料（最
    高法院三十年上字第八一六號判例、最高法院二十九年上字第三一０五號判例參
    照）。又刑法第三百三十九條第一項詐欺罪之成立，係以行為人主觀上出於不法
    所有之意圖，客觀上施用詐術，並使人陷於錯誤而為財物之交付為要件，若他人
    非因陷於錯誤而為財物之交付，自難以詐欺之罪責相繩。
三、自訴人乙○○認被告甲○○涉犯刑法第三百三十九條詐欺罪嫌，無非以被告向其
    借款新台幣三十萬元後，僅償還四萬元，所餘之二十六萬元均未清償即一去不回
    為其論罪之依據。訊據被告固不諱言有向自訴人借款三十萬元，僅償還四萬元之
    事實，惟堅決否認有何詐欺之犯行，並辯稱：其與自訴人係於八十四年間認識成
    為男女朋友，進而先在台南市同居，後搬至高雄市○○路五五五號七樓之一租屋
    同居，雙方至八十八年五、六月間始分手，三十萬元係其於同居期間為經營生意
    而向自訴人之父母所借，本票則於借錢後簽發作為借錢之憑據，後因其經濟狀況
    不佳，故僅償還四萬元，又其並未避不見面等語。經查：被告與自訴人原為男女
    朋友，於雙方同居期間，因被告在外頭有債務，遂由自訴人出面向其父母商借，
    且由被告於借款後簽發三十張面額均為一萬元之本票予自訴人以擔保該筆借款等
    情，已據自訴人於本院審理、調查時陳稱明確，且參酌自訴人與被告至借款當時
    已同居甚久，對被告之日常生活、財務狀況等實無全然不知情之理，是自訴人於
    借款當時對被告借款原因及經濟狀況均應有一定程度之瞭解，並非因被告施用詐
    術而陷於錯誤交付三十萬元一節已堪認定；又被告於雙方同居期間償還四萬元後
    ，經濟狀況即時好時壞之事實，亦經自訴人陳稱屬實，是被告係因事後經濟狀況
    不佳，始未繼續清償借款一節，亦堪認定，此外，本院復查無其他積極證據足認
    被告有何自訴人所指詐欺犯行，揆諸前揭法條及判例意旨，依法自應為被告無罪
    之諭知。
據上論斷，應依刑事訴訟法第三百四十三條、第三百零一條第一項，判決如主文。
中      華      民      國    八十九    年      六      月      十二    日
                                  臺灣高雄地方法院刑事第一庭
                                    審判長法  官  陳  顯  榮
                                          法  官  曾  逸  誠
                                          法  官  黃  悅  璇
右正本證明與原本無異。
如不服本判決，應於判決送達後十日內，向本院提出上訴狀。
                                          書記官  沈      蘊
中    華    民    國      八十九      年      六      月      十三      日


司法院資訊處製作；財團法人民間司法改革基金會備份。
